AGUSTÍN PALAVECINO

Desarrollador Web



CONTACTO

- @ agupalavecino97@gmail.com
- <u>@agustin-adrian-palavecino</u>
- agustin-palavecino-portfolio.netlify.app ☐

HABILIDADES

- HTML, CSS, JavaScript (3 años)
- Angular (3 años), React (1 año)
- Bootstrap, Angular Material (3 años)
- Ionic (2 años), Flutter (1 año)
- Node.js, Express.js (3 años)
- MySQL (3 años), MongoDB (1 año)
- Git, Github, Bitbucket, Gitlab (3 años)
- Kanban, Trello (3 años), Scrum,
 Jira (1 año)
- Idiomas: Ingles nivel intermedio (B2)

ESTUDIOS

Analista en Sistemas de Información (completado)

Universidad Nacional de Santiago del Estero

Lic. en Sistemas de Información (avanzado)

Universidad Nacional de Santiago del Estero

SOBRE MI

Desarrollador web full stack de la ciudad de Santiago de Estero, Argentina. Graduado en Analista en Sistemas y estudiante avanzado de Licenciatura en Sistemas de Información.

Me apasionan los proyectos desafiantes y el aprendizaje de nuevas tecnologías. Me gusta trabajar en equipo, ya que es donde más puedo aprender. Comencé a introducirme en el desarrollo web en 2020, con demostrada experiencia tanto en Frontend como en Backend.

EXPERIENCIA

Desarrollador web y mobile en Norte Beneficios

Julio 2023 - Actualidad

Flutter, HTML, CSS, JavaScript, Bootstap, SQL Server, Github

- Desarrollo de interfaces UI para la migración de un sistema de escritorio a un sistema web usando un CMS basado en PowerBuilder.
- Diseño, desarrollo de nuevas features, mantenimiento y despliegue de dos aplicaciones móviles.
 - o App Club Norte [⁻]
 - App Norte Beneficios [⁻]
- Diseño, desarrollo y despliegue de una landing page

Desarrollador web full stack en Gestory

Enero 2020 - Actualidad

Angular, Node.js, Bootstrap, Angular Material, MySQL, Ionic, Git, Bitbucket, Vercel, Heroku, Trello, Kanban

- Desarrollo de componentes UI usando Angular, Ionic UI Components, Bootstrap y Angular Material.
 - o Gestory: Sistema web de gestión comercial [각
 - ∘ Gestory Shop: Catálogo online []
- Participación en el análisis y diseño de soluciones para múltiples requerimientos de usuario.
- Desarrollo de múltiples endpoints con diferentes funcionalidades usando Node.js y Express.
- Uso de la metodología ágil Kanban con la herramienta Trello.
- Diseño, desarrollo y despliegue de dos landing pages
 - o Gestory landing page ্ব
 - Gestory Shop landing page [⁻]

Desarrollador web full stack en Vitrinia

Enero 2022 - Septiembre 2022

React, React-bootstrap, NodeJs, Express.js, Sequelize, MySQL, Git, BitBucket, Jira, Scrum

- Desarrollo y mantenimiento de componentes UI usando React y React-botstrap.
- Desarrollo y mantenimiento del servidor usando Node.js, Express y Sequelize.
- Uso de la metodología ágil Scrum con la herramienta Jira.